臺灣新北地方法院刑事裁定
111年度聲字第1886號
聲  請  人  臺灣新北地方檢察署檢察官
受  刑  人  TU VINH TUONG（越南籍，中文姓名：慈永祥）



上列受刑人因數罪併罰有二裁判以上，經聲請人聲請定其應執行
刑（111年度執聲字第1392號），本院裁定如下：
    主  文
TU VINH TUONG因犯如附表所示各罪所處之刑，應執行罰金新臺
幣1萬6千元，如易服勞役，以新臺幣1千元折算1日。
    理  由
一、聲請意旨略以：受刑人TU VINH TUONG因竊盜案件，先後經
    判決確定如附表（編號2至4「偵查（自訴）機關年度案號欄
    」均應補充為「新北地檢110年度偵字第29901號、第29905
    號」），應依刑法第53條及第51條第7款，定其應執行之刑
    ，爰依刑事訴訟法第477條第1項聲請裁定等語。
二、按裁判確定前犯數罪者，併合處罰之；數罪併罰，有二裁判
    以上者，依刑法第51條之規定，定其應執行之刑；宣告多數
    罰金者，於各刑中之最多額以上，各刑合併之金額以下，定
    其金額，刑法第50條第1項前段、第53條、第51條第7款分別
    定有明文。
三、次按刑事訴訟法第370條第2項、第3項，已針對第二審上訴
    案件之定應執行刑，明定有不利益變更禁止原則之適用；而
    分屬不同案件之數罪併罰有應更定執行刑之情形，倘數罪之
    刑，曾經定應執行刑，再與其他裁判宣告之刑定應執行刑時
    ，在法理上亦同受此原則之拘束。亦即，另定之執行刑，其
    裁量所定之刑期，不得較重於前定之執行刑加計後裁判宣告
    之刑或所定執行刑之總和（參最高法院111年度台抗字第511
    號刑事裁定意旨）。
四、經查，受刑人因竊盜案件，經法院分別判處如附表所示罰金
    刑，其中編號2至4所示之罪經本院以110年度簡字第4804號
    判決定應執行罰金新臺幣（下同）1萬2千元，均確定在案，
    此有如附表所示刑事簡易判決及臺灣高等法院被告前案紀錄
    表附卷可稽。經核附表編號2至4所示之罪均係於編號1所示
    案件判決確定前所犯，是附表所示4罪，皆合於刑法第51條
    有關數罪併罰之規定，檢察官依刑事訴訟法第477條第1項聲
    請定其應執行刑，洵屬正當，應予准許。復附表所示4罪既
    應重定應執行刑，則前開編號2至4所定之執行刑即當然失效
    ，本院自可依附表所示各罪之宣告刑更定應執行刑。再本院
    定本案應執行刑，不得逾越刑法第51條第7款所定法律之外
    部界限，即應於各刑中之最高金額即附表編號1之宣告刑即
    罰金6千元以上，且不得高於附表所示4罪之宣告刑總和即罰
    金2萬1千元。又參照上開最高法院111年度台抗字第511號裁
    定意旨，亦應受內部界限之拘束，即不得重於附表編號1所
    處宣告刑即罰金6千元與編號2至4所定應執行刑即罰金1萬2
    千元之總和即罰金1萬8千元。又附表所示4罪均屬竊盜犯罪
    ，且其行為態樣相仿，動機及手段相近，所侵害者復均非具
    有不可替代性、不可回復性之個人法益，責任非難重複之程
    度較高，應酌定較低之應執行刑。爰就如附表所示4罪為整
    體之非難評價後，裁定如主文所示應執行刑，並諭知易服勞
    役之折算標準。另受刑人經本院傳喚而未到庭表示意見，附
    此敘明。
五、依刑事訴訟法第477條第1項，刑法第53條、第51條第7款、
    第42條第3項，裁定如主文。
中　　華　　民　　國　　111 　年　　8 　　月　　1　　日
                  刑事第三庭    法　官  施建榮
得抗告上列正本證明與原本無異。
如不服本裁定，應於裁定送達後五日內敘明抗告理由，向本院提
出抗告狀。
                                書記官  黃姿涵
中　　華　　民　　國　　111 　年　　8 　　月　　2 　　日

【附表】
編號          1         2          3 罪  名  刑法第320條第1項之竊盜罪 刑法第320條第1項之竊盜罪 刑法第320條第1項之竊盜罪 宣告刑  罰金新臺幣6千元，如易服勞役，以新臺幣1千元折算1日。 罰金新臺幣5千元，如易服勞役，以新臺幣1千元折算1日。 罰金新臺幣5千元，如易服勞役，以新臺幣1千元折算1日。 犯罪日期  110年5月13日 110年5月12日 110年5月14日 偵查（自訴）機關年度案號  新北地檢110年度偵字第30187號 新北地檢110年度偵字第29901號、第29905號 新北地檢110年度偵字第29901號、第29905號 最後事實審 法院 臺灣新北地方法院 臺灣新北地方法院 臺灣新北地方法院  案號 110年度簡字第4417號 110年度簡字第4804號 110年度簡字第4804號  判決日期 110年12月01日 111年3月23日 111年3月23日 確定判決 法院 臺灣新北地方法院 臺灣新北地方法院 臺灣新北地方法院  案號 110年度簡字第4417號 110年度簡字第4804號 110年度簡字第4804號  判決確定日期 111年1月12日 111年5月10日 111年5月10日 備註  新北地檢111年度罰執字第228號，並已執行完畢。 1、編號2至4所定罰金刑，經本院以110年度簡字第4804號判決定應執行罰金新臺幣1萬2千元。 2、新北地檢111年度罰執字第571號。  

編號          4   罪  名  刑法第320條第1項之竊盜罪   宣告刑  罰金新臺幣5千元，如易服勞役，以新臺幣1千元折算1日。   犯罪日期  110年5月14日   偵查（自訴）機關年度案號  新北地檢110年度偵字第29901號、第29905號   最後事實審 法院 臺灣新北地方法院    案號 110年度簡字第4804號    判決日期 111年3月23日   確定判決 法院 臺灣新北地方法院    案號 110年度簡字第4804號    判決確定日期 111年5月10日   備註  1、編號2至4所定罰金刑，經本院以110年度簡字第4804號判決定應執行罰金新臺幣1萬2千元。 2、新北地檢111年度罰執字第571號。